最　高　行　政　法　院　裁　定
　　　　　　　　　　　　　　　　　　 94年度裁字第02770號
上　訴　人　甲○○（原名高碧桃）
被 上訴 人　財政部臺灣省中區國稅局
代　表　人　乙○○
上列當事人間因贈與稅事件，上訴人對於中華民國93年7月29日
臺中高等行政法院92年度訴字第884號判決，提起上訴。本院裁
定如下：
　　主　文
上訴駁回。
上訴審訴訟費用由上訴人負擔。
　　理　由
一、按對於高等行政法院判決上訴，非以其違背法令為理由，不
    得為之，行政訴訟法第242條定有明文。是對於高等行政法
    院判決上訴，若未具體說明原判決違背何項法令、不適用或
    如何適用不當之具體情事，即非主張原判決違背法令以為上
    訴理由，其上訴不應准許。
二、本件上訴人於民國（下同）90年4月2日將坐落彰化縣員林鎮
    地○段808地號土地移轉予第三人黃啟峰，嗣於同年5月15日
    黃啟峰再轉讓予其小姑吳月兒，經被上訴人所屬員林稽徵所
    查獲，因有遺產及贈與稅法第5條第6款應以贈與論情形，經
    通知上訴人於10日內申報贈與稅，上訴人依限申報，被上訴
    人乃核定上訴人90年度贈與總額為新臺幣（下同）15,206,4
    50元，應納稅額2,865,193元。上訴人不服，就贈與總額申
    請復查結果，未獲變更，上訴人仍表不服，遂循序提起本件
    行政訴訟。其上訴意旨略以：原判決所認定之理由，其事實
    認定有誤，蓋上訴人亦屬正造建設股份有限公司（下稱正造
    建設公司）之借名登記者，所謂為逃避強制執行之事，仍因
    正造建設公司負有債務，上訴人為該公司負責人之妻，仍有
    聯保之情形，是以借名登記於上訴人名義下之系爭土地，亦
    有可能遭其他行庫債權人主張強制執行。吳月兒與胡南毓之
    買賣每坪總償，最後仍以中國信託商業銀行內部簽呈之新臺
    幣（下同）355,000元為準，買賣契約僅係洽談過程中曾經
    議定之價格而已，縱屬有溢價之情事，亦屬正造建設公司所
    有，與上訴人、吳月兒均無關係。是以，無論系爭土地之溢
    償金額5,390,000元暨張世嚴取回25,500,000元，均屬正造
    建設公司清理倩務之行為，實與上訴人及吳月兒全然無關。
    原處分課處上訴人贈與稅，應非適法，為此請廢棄原判決，
    並撤銷原處分及訴願決定等語。查上訴人所述並未具體說明
    原判決違背何項法令、不適用或如何適用不當之具體情事，
    依前開規定及說明，上訴人即非主張原判決違背法令以為上
    訴理由，其上訴為不合法，應予駁回。
三、依行政訴訟法第249條第1項前段、第104條、民事訴訟法第
    95條、第78條，裁定如主文。
中　　華　　民　　國　　94　　年　　12　　月　　 15 　日
                  第一庭審判長法  官　葉　振　權
                              法  官  姜  仁  脩
                              法  官　劉　鑫　楨
                              法  官　吳　明　鴻
                              法  官　梁  松  雄
以  上  正  本  證  明  與  原  本  無  異
中　　華　　民　　國　　94　　年　　12　　月　　16　　日
　　　　　　　　　　　　　　　書記官　郭　育　玎
